Minutes et répertoires du notaire Guy RÉMOND, 12 février 1620 - août 1663 (étude XVI)
Archives nationales
- Minutes de Guy RÉMOND, 12 février 1620 - août 1663; MC/ET/XVI/47 - MC/ET/XVI/128/B
  - Minutes. 1643, janvier - 1643, juin, janvier 1643 - juin 1643; MC/ET/XVI/86; registre
    Sur la couverture, note indiquant l'insertion, par erreur d'un acte du 4 janvier 1644.
    - Mention du compte rendu par Balthazar Duburet, aux maîtres et gouverneurs de la chapelle Saint-Julien par lequel il est redevable envers la confrérie de la somme de 439 livres 14 sols 6 deniers qu'il a remise entre les mains de Jean Hutin., 20 avril 1629; MC/ET/XVI/86
    - MICHELIN (famille) § Vente par André MICHELIN, marchand bonnetier à Paris rue au Maire, Marie MARCEAU, sa femme, Nicolas DROUIN, maître corroy/r/ beaudroyeur rue Maubué et Catherine MICHELIN, sa femme, à Bonnaventure MICHELIN, marchand tanneur à Troyes, de la part leur appartenant comme héritiers de défunte Anne HENRY leur mère, femme de Claude MICHELIN, marchand tanneur à Troyes de leur part sur une maison sise à Troyes, enseigne du Nom de Jésus, rue de la Corderie., 15 janvier 1643; MC/ET/XVI/86
      acte de vente; Michelin, famille
    - TROYES Maison à l'enseigne du Nom de Jésus, rue de la Corderie. § Vente par les héritiers d'Anne HENRY, femme de Claude MICHELIN, marchand tanneur à Troyes, à Bonnaventure MICHELIN, aussi tanneur à Troyes, de leur part sur la Maison à l'enseigne du Nom de Jésus, rue de la Corderie., 15 janvier 1643; MC/ET/XVI/86
      acte de vente
    - Mise en apprentissage par Guillaume Diguère, aide à maçon, demeurant rue du Bon-Puits, et par Marie Voysin, sa femme, de leur fils, Joachim Diguère, pour six années, avec Guillaume Hardel, maître facteur d'instruments de musique, demeurant rue Saint-Martin, qui enseignera au jeune homme son métier, le nourrira et le logera moyennant 30 livres. Joachim Diguère fera une septième année comme alloué., 25 mars 1643; MC/ET/XVI/86
    - Testament de Balthazar Duburet, violon ordinaire de la chambre du roi, demeurant rue Quincampoix, malade de corps et sain d'esprit., 8 avril 1643; MC/ET/XVI/86
      Élection de sépulture au cimetière des Innocents.
      Legs de ses biens à René Lebret, son beau-frère, marchand bourgeois de Paris, à charge d'en laisser l'usufruit à Julienne Lebret, sa femme.
      Choix de celle-ci comme exécutrice testamentaire.
      Documents du Minutier central concernant l'histoire de la musique (1600-1650), par Madeleine Jurgens, tome II [études XI à XX, 1900 actes], Paris, Archives nationales, 1974, p. 205 (instrument de recherche imprimé dématérialisé, certaines notices sont plus détaillées dans la version intégrale accessible en ligne par la rubrique 'Autres instruments de recherche', voir contexte dans le Plan d’orientation général - Notaires de Paris, guides thématiques du Minutier).
    - Inventaire après décès de Balthazar Duburet, violon ordinaire de la chambre du roi, dressé à la requête de Julienne Lebret, sa veuve, en la présence de Geneviève Duburet, veuve de Dominique Trubert, maître tapissier, demeurant rue du Cygne, soeur du défunt., 19 mai 1643; MC/ET/XVI/86
      Les biens se trouvent en un appartement comportant bouge, chambre et cabinet, en la maison de la rue Quincampoix où le défunt est décédé le 4 mai.
      8 feuillets. - Fol. 1 v°: meubles, 193 livres; fol. 2 v°: tableaux et sculptures, 26 livres; fol. 3: linge, 44 livres; fol. 3 v°: habits, 61 livres; fol. 4: argenterie et bijoux, 42 livres; fol. 4 v°: instruments de musique, 35 livres; 77 volumes; 7 livres; fol. 5: papiers.
      Instruments de musique, prisés par René Piscot, maître facteur d'instruments de musique, demeurant rue des Arcis:
      'Premierement ung grand estuif de cuir fermant à clef dans lequel se sont trouvez douze violons qui font ung jeu complet, façon de Paris et de nouvel invention, de bois de sedre blanc, garnys de leurs archais, prisez ensemble vingt-quatre livres, cy... 24 l.
      'Item, dans une poche de semblable façon estant dans un sacq de parchemin, garny de son archet, prisé vingt sols, cy... 20 s.
      'Item, une taille de violon de Bresse, garny de son estuit et archet, prisé quarente solz, cy... 40 s.
      'Item, deux poches de bois d'erable garnyes de leur archet, prisez quarante solz, cy... 40 s.
      'Item, une taille de cornet, prisé dix sols, cy... 10 s.
      'Item, une petite mandolle, prisée cinq sols, cy... 5 s.
      (fol. 7): '... ung violon garny de son archet, prisé trois livres dix sols... 3 l. 10 s.
      'Item, une petite mandore lutée, garny de son estuit, prisé cinquante solz, cy... 50 s.
      COTE 1: contrat de mariage entre Duburet et Julienne Lebret, fille de René Lebret, marchand, bourgeois de Paris, et de Drouine Vaudran, comportant une dot de 1.800 livres, devant Cartier, le 14 février 1623.
      COTE 2: obligation par Geneviève Duchesne, veuve de Guillaume Duburet, violon ordinaire de la chambre du roi, envers Balthazar Duburet, son fils, de 56 livres 5 sols de rente, devant Marion et Cartier, le 21 avril 1636.
      COTE 3: quittance par Pierre Gasselin, secrétaire du roi, à Duburet, de la somme de 1.028 livres pour rachat de 18 livres 15 sols de rente, devant Duchesne et Lejars, le 7 avril 1626.
      COTE 4: obligation de 900 livres par Claude Duburet, religieux novice aux Capucins de Saint-Jacques envers Balthazar Duburet, devant Fardeau et Saint-Waast, le 29 octobre 1621.
      COTES 5 et 6: quittances.
      COTE 7: quittance de 200 livres par Hubert Pessey, maître tailleur d'habits, à Balthazar Duburet, pour fournitures d'habits à Claude Duburet, devant Groyn et Guyon, le 4 juillet 1626.
      COTE 8: obligation de 40 livres par les religieux de la congrégation de Saint-Paul envers Duburet.
      COTE 9: quittance de 175 livres 10 sols par Pierre Dubois, maître maçon, à Balthazar Duburet, en l'acquit de Geneviève Duchesne, devant Prieur et Laisné, le 14 mai 1635.
      COTE 10: déclaration par Geneviève Duchesne à son fils, devant Bruneau et Le Camus, le 16 janvier 1625.
      COTE 11: constitution par Duburet et Geneviève Duchesne à Anne Lambert, femme de Gastinet Camuset, maître couvreur de maisons de 37 livres 10 sols de rente, devant Guerreau et Parque, le 23 octobre 1628.
      COTE 12: compte rendu par Duburet aux gouverneurs de la chapelle Saint-Julien, le 20 avril 1629.
      COTE 13: obligation de 8.000 livres par Léonard de Lorge à Duburet, sous seing privé, le 5 décembre 1626.
      COTE 14: obligation par Noël Duvet, maître cuisinier, envers Duburet, devant Haguenier et Huart, le 4 avril 1631.
      COTE 15: obligation par Jean Leroy, maître joueur d'instruments, à Duburet, devant Thévenin et de Saint-Fussien, le 1er juin 1623.
      COTE 16: quittance par Claude Picot, violon du roi, à Duburet, de 91 livres 5 sols, devant Desnotz et Collé, le 12 novembre 1622.
      COTE 17: obligation de 18 livres par Nicolas Laurens, maître de luth, à Duburet, devant Collé, le 2 février 1619.
      COTE 18: promesse par Marie de Roussan, fille de Marin de Roussan, hautbois du roi, à Duburet, sous seing privé, le 17 juin 1639.
      COTE 19: obligation par Jean Picosts, maître sellier-lormier, et Agnès Petit, sa femme, à Duburet, devant Charles et Herbin, le 15 novembre 1632.
      COTES 20 à 22: quittances.
      COTE 23: don mutuel entre Duburet et sa femme, devant Moufle et Le Vasseur, le 16 avril 1640.
      COTE 24: quittance.
    - Inventaire après décès de Catherine de Saint-André, femme d'Antoine Pelletier, marchand mercier, demeurant rue Saint-Martin, paroisse Saint-Merri., 29 mai 1643; MC/ET/XVI/86
      (fol. 2): '... deux grandz livres d'eglise à nottes de plain champ couvertz de bois en cuir, prisez ensemble quatre livres dix sols, cy... 4 l. 10 s.
      Documents du Minutier central concernant l'histoire de la musique (1600-1650), par Madeleine Jurgens, tome II [études XI à XX, 1900 actes], Paris, Archives nationales, 1974, p. 905 (instrument de recherche imprimé dématérialisé, certaines notices sont plus détaillées dans la version intégrale accessible en ligne par la rubrique 'Autres instruments de recherche', voir contexte dans le Plan d’orientation général - Notaires de Paris, guides thématiques du Minutier).
    - Bail pour 3 ans à partir de la Saint- Jean-Baptiste par Guillaume de Saint-Germain, écuyer, sieur de La Chapelle, demeurant rue Saint-Martin, paroisse Saint-Nicolas-des- Champs, à [Antoine] Hérault, maître peintre, de la maison où il demeure rue Quincampoix, au loyer annuel de 482 l., 1er juin 1643; MC/ET/XVI/86
      Documents du Minutier central concernant les peintres, sculpteurs et graveurs au XVIIe siècle (1600-1650), par Marie-Antoinette Fleury et Martine Constans, tome II [études XI à XX, 2445 actes], Paris, Archives nationales, 2010, notice n°1033 (instrument de recherche imprimé dématérialisé, certaines notices sont plus détaillées dans la version intégrale accessible en ligne par la rubrique 'Autres instruments de recherche', voir contexte dans le Plan d’orientation général - Notaires de Paris, guides thématiques du Minutier).
    - Transport par François Pamfi, maître peintre, et François Gouar, marchand, tous deux demeurant rue Courau- Maure, à Antoine de Rivière, écuyer, porte-manteau ordinaire de S.A.R., demeurant au cul-de-sac de la rue Beaubourg, de la fin du bail de la maison de la rue Cour-au-Maure, consenti par César de Chastellux, au loyer annuel de 600 l., 16 juin 1648; MC/ET/XVI/86
      Documents du Minutier central concernant les peintres, sculpteurs et graveurs au XVIIe siècle (1600-1650), par Marie-Antoinette Fleury et Martine Constans, tome II [études XI à XX, 2445 actes], Paris, Archives nationales, 2010, notice n°1633 (instrument de recherche imprimé dématérialisé, certaines notices sont plus détaillées dans la version intégrale accessible en ligne par la rubrique 'Autres instruments de recherche', voir contexte dans le Plan d’orientation général - Notaires de Paris, guides thématiques du Minutier).
  - Minutes. 1643, juillet - 1643, décembre, juillet 1643 - décembre 1643; MC/ET/XVI/87; registre
    - Contrat de mariage entre Nicolas Baudesson, fils de Nicolas Baudesson, tailleur d'habits, demeurant rue de la Petite Truanderie, paroisse Saint-Eustache et de Jeanne Hardouin, d'une part, et Étiennette Berault, fille d'Étienne Berault, décédé, et de Angélique Grouain, décédée, d'autre part., 6 décembre 1634; MC/ET/XVI/87
      contrat de mariage; Petite-Truanderie (rue de la); Baudesson, Nicolas; Bérault, Etienne; Bérault, Etiennette; Grouain, Angélique; Hardouin, Jeanne; tailleur d'habits
    - Marché de Sébastien Hanuche, demeurant rue Montorgueil et Jean Spainant, demeurant rue d'Argenteuil, tous deux maîtres marbriers, avec Philippe de Vienne, demeurant à Reims, logé à l'image Notre-Dame, rue Saint-Martin, pour la livraison, le 15 novembre, au port Saint-Paul dans le bateau de Vienne, de quatre colonnes corinthiennes de 8 pieds de haut, en marbre noir poli, moyennant 720 l. dont 100 comptant., 24 août 1643; MC/ET/XVI/87
      Documents du Minutier central concernant les peintres, sculpteurs et graveurs au XVIIe siècle (1600-1650), par Marie-Antoinette Fleury et Martine Constans, tome II [études XI à XX, 2445 actes], Paris, Archives nationales, 2010, notice n°1004 (instrument de recherche imprimé dématérialisé, certaines notices sont plus détaillées dans la version intégrale accessible en ligne par la rubrique 'Autres instruments de recherche', voir contexte dans le Plan d’orientation général - Notaires de Paris, guides thématiques du Minutier).
    - Contrat de mariage de Charles Le Trosne, peintre ordinaire de la reine, demeurant rue Neuve-Saint- Merri, fils de feu Jacques Le Trosne, sergent royal au bailliage d'Orléans, et Catherine Pontoise, avec Marguerite Hureau, fille de Denis Hureau, marchand fripier, et Geneviève Bernard. Régime: communauté. Dot: 1 000 l. en deniers comptants et 200 en meubles et trousseau. Douaire: 400 l. Parmi les témoins, Marguerite et Claude de Corbin, ses soeur et frère utérins. À la suite: - 1643, 25 novembre.- Quittance de la dot avant mariage., 15 novembre 1643; MC/ET/XVI/87
      Documents du Minutier central concernant les peintres, sculpteurs et graveurs au XVIIe siècle (1600-1650), par Marie-Antoinette Fleury et Martine Constans, tome II [études XI à XX, 2445 actes], Paris, Archives nationales, 2010, notice n°1415 (instrument de recherche imprimé dématérialisé, certaines notices sont plus détaillées dans la version intégrale accessible en ligne par la rubrique 'Autres instruments de recherche', voir contexte dans le Plan d’orientation général - Notaires de Paris, guides thématiques du Minutier).
    - SAVOIE § Déclaration d'Etienne FRANCOIS,bourgeois de Chambéry,logé à Paris rue de la Harpe près de la porte Saint-Michel, agissant comme procureur de noble homme Georges GANTELET,fils de noble claude GANTELET,bourgeois d'Annecy, à Pierre LE MUSNIER,trésorier général des maisons et finances de Charles-Amédée de SAVOIE,duc de GENEVOIS et de NEMOURS,marquis de Saint-SORLIN et de Saint-RAMBERT,comte de Genève et de Gisors, héritier d'Henry de SAVOIE,seigneur desdits lieux, comme quoi il avait été accordé à Georges GANTELET,par contrat devant TRONSON et DAUVERGNE,notaires à Paris, le 4 mars 1633, la charge de receveur général des finances des terres de Faucigny et Beaufor etc. moyennant 13 500 $ payées par ces présentes. (Plusieurs quittances), 27 novembre 1643; MC/ET/XVI/87
      quittance; déclaration
    - Inventaire après décès de François Dutot, écuyer, contenant quelques livres., 14 décembre 1643; MC/ET/XVI/87
      inventaire après décès; Dutot, François
  - Minutes. 1644, janvier - 1644, juin, janvier 1644 - juin 1644; MC/ET/XVI/88; registre
    Voir aussi MC/ET/XVI/86.
    - PAPETIER (marchand) TRENET (Germain) rue Saint-Martin, paroisse Saint-Jacques-de-la-Boucherie § Apprentissage chez Germain TRENET, 12 février 1644; MC/ET/XVI/88
      contrat d'apprentissage; Trenet, Germain
    - YRENET (Germain) marchand papetier rue Saint-Martin, paroisse Saint-Jacques-de-la-Boucherie § Apprentissage de Charles CHEUVEUX chez Germain YRENET, 12 février 1644; MC/ET/XVI/88
      contrat d'apprentissage; Yrenet, Germain
    - PAPETIER (marchand) (Apprentissage) § Mise en apprentissage de Charles CHEVEUX, chez Germain TRENET marchand PAPETIER à Paris., 12 février 1644; MC/ET/XVI/88
      contrat d'apprentissage
    - Inventaire après décès d'Antoine Bonnenfant, marchand, bourgeois de Paris, dressé à la requête d'Élisabeth Jordans, sa veuve, demeurant rue Saint-Martin, paroisse Saint-Merri, agissant comme tutrice d'Antoine, Marie, et Élisabeth Bonnenfant, en présence de Pierre Goetkindt, dit Bonnenfant., 10 mars 1644; MC/ET/XVI/88
      (fol. 2 V°): En la salle.
      '... un clavesin sur son pied de boys prisé vingt-quatre livres, cy... 24 l.
      Documents du Minutier central concernant l'histoire de la musique (1600-1650), par Madeleine Jurgens, tome II [études XI à XX, 1900 actes], Paris, Archives nationales, 1974, p. 906 (instrument de recherche imprimé dématérialisé, certaines notices sont plus détaillées dans la version intégrale accessible en ligne par la rubrique 'Autres instruments de recherche', voir contexte dans le Plan d’orientation général - Notaires de Paris, guides thématiques du Minutier).
    - Inventaire après décès d'Antoine Bonenfant, marchand décédé le 6 mars, dressé à la requête de sa veuve, Élisabeth Jordans [ou Jordaens, étant soeur du peintre d'Anvers Symon Jordaens, et fille d'Hans Jordaens le vieux], en son nom et comme tutrice de Catherine, âgée de 23 ans, Marie, de 21, et Élisabeth, de 17, leurs filles mineures, en présence de leur frère et subrogé tuteur Pierre Goetkindts, dit Bonenfant, marchand bourgeois de Paris, dans une maison, rue Saint-Martin, paroisse Saint-Merri, dont le défunt est propriétaire et qui comprend cuisine, petite salle, boutique attenante, 5 chambres, boutique pour les filles, des cabinets, une allée, une cour, un magasin. 18 folios. (...), 10 mars 1644; MC/ET/XVI/88
      Documents du Minutier central concernant les peintres, sculpteurs et graveurs au XVIIe siècle (1600-1650), par Marie-Antoinette Fleury et Martine Constans, tome II [études XI à XX, 2445 actes], Paris, Archives nationales, 2010, notice n°298 (instrument de recherche imprimé dématérialisé, certaines notices sont plus détaillées dans la version intégrale accessible en ligne par la rubrique 'Autres instruments de recherche', voir contexte dans le Plan d’orientation général - Notaires de Paris, guides thématiques du Minutier).
    - MICHELIN (Marie) fille de Claude MICHELIN, marchand tanneur à Troyes et de défunte Anne HENRY. § Mariage de Benoît LEROY, corroyeur baudroyeur à Paris, rue de la Beaudroirie, et de Marie MICHELIN assistée de Nicolas DROUIN, aussi corroyeur-beaudroyeur à Paris, procureur de son père, et d'André MICHELIN son frère. (Pièce jointe. Troyes, 1644, 22 février: Procuration de Claude MICHELIN), 13 mars 1644; MC/ET/XVI/88
      procuration; contrat de mariage; Michelin, Marie
    - LEROY (Benoît) maître corroyeur-beaudroyeur à Paris, y demeurant rue de la Beaudroirie § Mariage de Benoît LEROY et de Marie MICHELIN., 13 mars 1644; MC/ET/XVI/88
      contrat de mariage; Leroy, Benoît
    - 1644, 15 mars [au 15 mai]. Bail pour 4 ans à partir de la Saint-Jean-Baptiste par Jean de Quatre, maître peintre et juré mesureur de sel, demeurant rue Saint-Martin, paroisse Saint-Merri, par François Lépron [toujours énoncé Lespron] et Jean Lespron, maîtres peintres, demeurant rue de la Juiverie, à Charles Garnier, marchand bonnetier, demeurant rue Coquillière, d'une maison, rue de la Juiverie, où pend pour enseigne l'Image Saint-Jacques et Saint-Julien, au loyer annuel de 600 l, 15 mars 1644; MC/ET/XVI/88
      Documents du Minutier central concernant les peintres, sculpteurs et graveurs au XVIIe siècle (1600-1650), par Marie-Antoinette Fleury et Martine Constans, tome II [études XI à XX, 2445 actes], Paris, Archives nationales, 2010, notice n°1861.(instrument de recherche imprimé dématérialisé, certaines notices sont plus détaillées dans la version intégrale accessible en ligne par la rubrique 'Autres instruments de recherche', voir contexte dans le Plan d’orientation général - Notaires de Paris, guides thématiques du Minutier).
    - Révocation par Michel Le Masle des donations faites à René Baudouin, son valet de chambre, de la métairie de la Poissonnerie, près Chinon, de la maison de la Porte-du-Bois, près les Roches-Saint-Paul et du lieu du Saut-du-Loup en Touraine., 15 avril 1644; MC/ET/XVI/88
      Documents du Minutier central concernant l'histoire de la musique (1600-1650), par Madeleine Jurgens, tome II [études XI à XX, 1900 actes], Paris, Archives nationales, 1974, p. 688 (instrument de recherche imprimé dématérialisé, certaines notices sont plus détaillées dans la version intégrale accessible en ligne par la rubrique 'Autres instruments de recherche', voir contexte dans le Plan d’orientation général - Notaires de Paris, guides thématiques du Minutier).
    - Vente par Michel Le Masle à François Le Mazier, procureur au parlement, demeurant rue des Marmousets, de la métairie de la Poissonnerie, située en la paroisse de Touillis près Chinon, avec ses dépendances, de la maison et terre appelées la Porte-du-Bois, situées près les Roches-Saint-Paul, et le lieudit Saut-du-Loup sis en la paroisse de Ligré, près Chinon, moyennant 10.000 livres., 15 avril 1644; MC/ET/XVI/88
    - Transaction entre Charles Lumagne, banquier, demeurant rue Michel-le-Comte, et Élisabeth Jordans, veuve d'Antoine Bonenfant, marchand, demeurant rue Saint-Martin, paroisse Saint-Merri, au sujet de l'opposition faite par Lumagne à la vente des meubles de feu Antoine Bonenfant, pour récupérer 7 851 l. Lumagne a été dédommagé partiellement en nature par une tapisserie, un cabinet d'ébène et une lunette d'approche. La veuve et son fils consentent à ce qu'il garde la lunette d'approche en corne de licorne et un oratoire d'argent et jaspe, en garantie du paiement de 1 100 l. Ils lui paieront à la fin du mois de mai 1 350 l., 18 avril 1644; MC/ET/XVI/88
      Documents du Minutier central concernant les peintres, sculpteurs et graveurs au XVIIe siècle (1600-1650), par Marie-Antoinette Fleury et Martine Constans, tome II [études XI à XX, 2445 actes], Paris, Archives nationales, 2010, notice n°299 (instrument de recherche imprimé dématérialisé, certaines notices sont plus détaillées dans la version intégrale accessible en ligne par la rubrique 'Autres instruments de recherche', voir contexte dans le Plan d’orientation général - Notaires de Paris, guides thématiques du Minutier).
    - Transaction de Charles Lumagne, banquier, en son nom et comme procureur de ses frères Marc-Antoine et Barthélemy Lumagne, et Paul Mascrany, banquier à Paris, avec Élisabeth Jordans et Pierre Bonenfant, au sujet de la société ayant existé entre feu Antoine Bonenfant et les Lumagne et Mascrany. Pour la liquidation de la société, la veuve leur abandonne les trois cabinets et les deux scribans qui sont à Lyon, et toutes les tailles-douces qui sont à Milan et Venise, ainsi qu'un certain nombre de créances., 18 avril 1644; MC/ET/XVI/88
      Documents du Minutier central concernant les peintres, sculpteurs et graveurs au XVIIe siècle (1600-1650), par Marie-Antoinette Fleury et Martine Constans, tome II [études XI à XX, 2445 actes], Paris, Archives nationales, 2010, notice n°300 (instrument de recherche imprimé dématérialisé, certaines notices sont plus détaillées dans la version intégrale accessible en ligne par la rubrique 'Autres instruments de recherche', voir contexte dans le Plan d’orientation général - Notaires de Paris, guides thématiques du Minutier).
    - Quittance par Julienne Lebret, veuve de Balthazar Duburet, à Louis Darthus, dit Grandmaison, l'un des vingt-quatre violons ordinaires de la chambre du roi, de la somme de 300 livres venant en déduction de celle de 600 livres restant à payer sur le prix de la charge de violon ordinaire de la chambre en laquelle Darthus vient d'être reçu à la place de Duburet., 6 juin 1644; MC/ET/XVI/88
      1644, 6 juin. Déclaration suivant laquelle Darthus et Anne Dufouilloux sa femme ont emprunté la précédente somme à Olivier Petiny, maître passementier.
      Documents du Minutier central concernant l'histoire de la musique (1600-1650), par Madeleine Jurgens, tome II [études XI à XX, 1900 actes], Paris, Archives nationales, 1974, p. 208 (instrument de recherche imprimé dématérialisé, certaines notices sont plus détaillées dans la version intégrale accessible en ligne par la rubrique 'Autres instruments de recherche', voir contexte dans le Plan d’orientation général - Notaires de Paris, guides thématiques du Minutier).
  - Minutes. 1644, juillet - 1644, décembre, juillet 1644 - décembre 1644; MC/ET/XVI/89; registre
    - Procuration [double rédigé et signé en latin, puis en français] d'Armand Jean Van Swanevelt, peintre hollandais d'Utrecht, demeurant rue du Temple, paroisse Saint-Nicolas, à Michel Passart, conseiller du roi et auditeur à la Chambre des comptes, alors à Rome, pour que le sieur Honorio, procureur à Rome, lui rende compte des 210 pistoles d'Espagne qu'il a recouvrées en son nom, du sieur Marchant., 20 juillet 1644; MC/ET/XVI/89
      Documents du Minutier central concernant les peintres, sculpteurs et graveurs au XVIIe siècle (1600-1650), par Marie-Antoinette Fleury et Martine Constans, tome II [études XI à XX, 2445 actes], Paris, Archives nationales, 2010, notice n°2170 (instrument de recherche imprimé dématérialisé, certaines notices sont plus détaillées dans la version intégrale accessible en ligne par la rubrique 'Autres instruments de recherche', voir contexte dans le Plan d’orientation général - Notaires de Paris, guides thématiques du Minutier).